臺灣臺北地方法院刑事判決　　　　　　　 94年度訴字第152號
公　訴　人　臺灣臺北地方法院檢察署檢察官
被　　　告　丙○○
選任辯護人　林正和律師
上列被告因違反毒品危害防制條例案件，經檢察官提起公訴（九
十三年度偵字第一五Ｏ一Ｏ號），本院判決如下：
    主  文
丙○○共同連續販賣第二級毒品，累犯，處有期徒刑柒年貳月。
扣案如附表所示之毒品沒收銷燬之；夾鍊袋肆只、塑膠瓶拾捌個
沒收；犯罪所得新台幣壹仟伍佰元沒收，如全部或一部不能沒收
時，以其財產抵償之。
    事  實
一、丙○○前於民國九十年間因公共危險罪，經本院新店簡易庭
    以九十年度店交簡字第九七Ｏ號案件判處有期徒刑三月，罰
    金二萬元，於九十一年八月二十六日易科罰金執行完畢，詎
    其仍不知悔改，明知ＭＤＭＡ、ＭＤＥＡ、及Ｋ他命分為毒
    品危害防制條例管制之第二級、第三級毒品，不得販賣，竟
    與姓名年籍不詳、綽號「大支」之成年男子基於共同販賣第
    二、三級毒品之犯意聯絡，於民國九十三年六月五日下午三
    時許，在台北市○○路、林森北路口，由綽號「大支」之男
    子交付其含有第二級毒品ＭＤＭＡ、ＭＤＥＡ之藥丸六顆，
    代為送至台北市○○○路、吉林路口，以每顆二百五十元之
    代價，販售予綽號「阿德」之人，再從中獲取三百元（每顆
    五十元）之酬勞；復於同日晚間九時許，在上開同一地點，
    由綽號「大支」之男子交付其含有第二級毒品ＭＤＭＡ、Ｍ
    ＤＥＡ之藥丸五十顆、及第三級毒品Ｋ他命十八小罐（每罐
    售價八百元），要其送至台北市○○街、中山北路口等候不
    詳姓名之買主前來進行交易，並與「大支」約定，其可抽取
    每顆含ＭＤＭＡ、ＭＤＥＡ之藥丸五十元、每瓶Ｋ他命一百
    元之酬勞，適丙○○騎乘ＬＫ七—六二一號重型機車前往交
    付前揭毒品途中，因違規紅燈右轉，為警攔停盤查，而未能
    完成交易。嗣經丙○○同意，主動打開隨身攜帶之皮包供警
    看，而當場扣得如附表所示之毒品、及販賣毒品所得三百元
    。
二、案經臺北市政府警察局中山分局報請臺灣臺北地方法院檢察
    署檢察官偵查起訴。
    理  由
一、證據能力部分（有關警詢自白欠缺任意性之抗辯）：
    被告於偵查及本院審理中辯稱：伊在警察局的自白是遭到刑
    求所致云云，被告之選任辯護人亦陳稱：被告於警詢中遭員
    警刑求，其警詢筆錄欠缺任意性，且員警未能提供警詢之錄
    影帶，無法證明被告是出於自由意志所為之陳述，不得作為
    證據云云。惟查：
  (一)被告於本院審理中供稱：伊遭員警毆打是在接完羅吉陽第一
    通電話之後，當時還沒有製作筆錄云云，且經證人羅吉陽於
    偵查中到庭證稱：當日凌晨時伊打電話給被告，問他在哪裡
    ，他說在警察局，接著就聽到「砰！砰！」云云（參見偵卷
    第七八頁），惟參諸泛亞電訊股份有限公司所提供羅吉陽所
    有之Ｚ000000000號行動電話通聯紀錄，羅吉陽係
    於九十三年六月五日晚間十時五十二分二十五秒撥打行動電
    話至被告所有之Ｚ000000000號行動電話，此有卷
    附之通聯紀錄可憑（參見九十三年度偵字第一五Ｏ一Ｏ號卷
    ，下簡稱偵卷第七五頁），而苟被告確係因接聽羅吉陽電話
    後遭員警毆打而自白，其豈會於遭毆打後，在同日晚間警員
    對其製作第一份警詢筆錄時僅供稱：我現在因精神不好，暫
    不同意筆錄製作等語，員警並依循被告之意思，於同日晚間
    十時五十五分暫時停止製作筆錄，迄至九十三年六月六日凌
    晨三時二十分許，被告同意夜間詢問後，方開始製作第二次
    警詢筆錄，此有卷附之警詢筆錄及檢察官勘驗警詢錄音帶所
    製作之勘驗筆錄一份可證（參見偵卷第十七至十八頁、五五
    至六四頁），初已難認被告第二次警詢筆錄中之自白，係非
    出於自由意識下所為之陳述。佐以被告供稱：警察是伊在接
    電話時，叫伊問朋友人在哪裡，伊說自己人在警察局，然後
    就打伊，警察打伊時，並沒有說什麼話，只稱讚伊說「有你
    的」云云（參見本院審判筆錄第二二頁），是警員縱有毆打
    被告，亦係因其於九十三年六月五日晚間十時五十二分接聽
    電話時，主動向友人通風報信，暴露行蹤，導致員警無法繼
    續追緝毒品之買主所致，並非於製作筆錄時以強暴影響被告
    自白，實難以此證明員警有逼迫被告自白甚明。
  (二)次查，經本院傳訊查獲當時為被告製作筆錄之員警乙○○、
    及為其製作夜間偵訊同意書之員警丁○○到庭，供被告指認
    是否為當日對其刑求之員警時，被告先供稱：不確定乙○○
    、丁○○有無打伊云云，後又改稱：打伊的是另兩個警察云
    云（見前揭筆錄第二二頁），並未能明確指出刑求員警之姓
    名、或具體長相及特徵，以供本院詳查，且參諸(1)被告所供
    述其左手肘內側傷勢長約五公分、寬約一公分，及左手肘上
    方接連肩膀處傷痕，核與其友人即證人甲○○所證稱：左手
    肘上方外側長約十二公分、寬約三公分，左手臂上方另有一
    處較小之傷痕，長約八公分、寬約四公分云云，顯有未合；
    (2)再參諸被告於九十三年六月六日內勤檢察官訊問時，對上
    揭犯罪事實亦供認不諱（參見九十三年度核退字第三四四八
    號卷，下簡稱核退卷第四至五頁），且其於偵訊時曾供稱：
    （檢察官問：什麼時候施用Ｋ他命的？）五月中或五月底時
    ，（檢察官問：六月一號沒用？）六月一號那個是警員寫錯
    了，就用過那一次，後來就沒有（檢察官問：警訊筆錄講都
    時在嗎？）實在，（檢察官問：都照你的意思陳述的嗎？）
    是等語，有本院九十四年六月七日勘驗筆錄暨後附之錄音帶
    譯文一份在卷可憑，其既主動對檢察官修正其警詢筆錄記載
    不實之部分，竟未支字提及有遭員警刑求、或其警詢自白非
    出於任意性等情事，實難遽認被告事後翻異前詞所言之刑求
    抗辯為真。(3)且證人乙○○、丁○○均到庭結證陳稱：並無
    看見有員警打被告等語（參見本院審判筆錄第六、八頁），
    證人乙○○尚證稱：第二次筆錄前請被告脫下外套時才發現
    被告手上有傷，且應該是新傷，所以我們才據實在筆錄上記
    載等語，益徵被告前揭警詢自白係曾遭員警刑求所致云云，
    不足採信。
  (三)至被告之選任辯護人雖陳稱：被告於製作警詢筆錄時如未全
    程錄影，警詢筆錄應不得作為證據云云，惟按：被告之自白
    ，非出於強暴、脅迫、利誘、詐欺、違法羈押或其他不正之
    方法，且與事實相符者，得為證據，刑事訴訟法第一百五十
    六條第一項定有明文。同法第一百條之一第一項前段關於訊
    問被告，應全程連續錄音，必要時並應全程連續錄影之規定
    ，旨在輔助筆錄之不足，並擔保被告陳述之任意性。苟被告
    之自白確係出於自由意志，且其自白之陳述與事實相符，縱
    令警局或檢察官事後無法提出對其訊問之錄音或錄影帶以供
    法院勘驗比對，仍不得遽指警局或偵查筆錄不具證據能力（
    參見最高法院九十三年度台上字第一Ｏ七四號判決要旨）。
    本件被告於警詢中之自白，雖查無全程連續錄影之錄影帶，
    有台北市政府警察局中山分局九十四年五月十六日函一份在
    卷可稽，然承辦員警既已於製作警詢筆錄時全程錄音，並提
    出警詢錄音帶以供檢察官勘驗屬實，有九十三年十月二十八
    日勘驗筆錄附卷可憑（參見偵卷第五五至六四頁），且刑事
    訴訟法第一百條之一僅規定訊問被告時，應全程連續錄音；
    有必要時，方須全部連續錄影，是本件員警訊問被告時，縱
    未全程錄影，亦難據此即認定上開警詢筆錄欠缺證據能力甚
    明。
    綜上可認，被告於警訊時之自白，並非出於強暴、脅迫、詐
    欺或利誘，具有證據能力而得採為證據。
二、實體部分：
    訊之被告矢口否認有販賣第二、三級毒品犯行，辯稱：伊持
    有的這些毒品是查獲當日晚上去大直「ｍｏｓ」舞廳玩樂時
    要施用的，這些毒品是在一家叫做「ＤＪ  ＰＵＢ」的舞廳
    購買，要跟我朋友一起施用的。ＭＤＭＡ的購入價格是五十
    顆、每顆兩百元，愷他命一瓶六百元，警察當時在我身上扣
    得的三百元是從我皮包拿出的，我當時皮包有五、六千元，
    警察自行取出三百元扣案。查獲當日我沒有施用二、三級毒
    品，我曾因本案施用第二級毒品搖頭丸而去觀察勒戒；扣案
    的毒品我都還沒有施用過，是準備要用就為警查獲云云（參
    見本院準備程序筆錄第二頁）。經查：
  (一)上揭事實，業據被告於警詢及內勤檢察官偵查中自白不諱（
    參見偵卷第十八至二十頁、核退卷第四至五頁），雖被告辯
    稱：警詢所言是其自己編造的云云，然互核被告於警詢、偵
    查中就前後兩次交付毒品之人、交付毒品之數量、地點及酬
    勞等各細節，非僅供述甚詳，前後所述亦均相符，復有扣案
    之黃色藥丸三十二顆、紅色藥丸十八顆、及白色粉末十八小
    罐、及被告販賣第二級毒品所得三百元現金可資佐證，且上
    開毒品經送國防部憲兵司令部刑事鑑識中心鑑驗結果，上開
    藥丸均含有第二級毒品ＭＤＭＡ、ＭＤＥＡ成分，上開粉末
    則含有Ｋ他命成分，有該中心九十三年七月二十日九三宇鑑
    字第Ｏ八八五二號鑑驗通知書一份附卷為憑（見偵卷第七頁
    ），足徵被告前揭任意性之自白，應與事實相符，而堪以採
    信。
  (二)雖被告於本院審理中翻異前詞改稱：毒品是跟朋友合買的云
    云，惟對其與友人分擔購買毒品之數量、金額迄今均未能明
    確交待，且核諸被告於偵查中供稱：毒品是伊花了兩萬四千
    元買的，ＭＤＭＡ每顆二百元，Ｋ他命一瓶六百元，是跟朋
    友一起平分買的云云（見偵卷第四四頁），就毒品購買總價
    實際上應為二萬零八百元亦有未合，佐以被告於為警查獲當
    時並無職業，有警詢筆錄及前揭勘驗筆錄在卷可稽（參見偵
    卷第十七、十八、五六頁），其供稱僅為至舞廳玩樂，即出
    資二萬餘元之款項為友人購買毒品，顯悖於常理。
  (三)再衡之被告於警訊中陳稱：大支叫伊拿毒品去給別人，直接
    給伊送貨之工錢，搖頭丸一顆五十元、Ｋ他命每罐一百元，
    其賺取運送費用牟利之意圖至為灼然。且查毒品ＭＤＭＡ（
    含ＭＤＥＡ成分，以下略）係違禁物，Ｋ他命亦為管制麻醉
    藥品，價值均不菲，衡情該名「大支」之男子若非意在營利
    ，斷無甘冒重罰，委託被告出面將ＭＤＭＡ、Ｋ他命售予他
    人之理。雖被告否認有販賣ＭＤＭＡ、Ｋ他命之事實，且就
    「大支」販入毒品之價格堅不吐實，致無法明確得知其從中
    賺取之差價為何，然「大支」委託被告出面交付毒品，被告
    既可抽取每顆ＭＤＭＡ五十元、每瓶Ｋ他命之運輸費，可見
    買主以上述價格向被告取得ＭＤＭＡ或Ｋ他命，扣除被告可
    獲得之報酬後，「大支」仍有利可圖，仍無礙於被告與「大
    支」圖利事實之認定。
    綜前各節交互審視，被告於警詢、偵查中之自白經前開證據
    補強，要與事實相符，信口所辯，無非事後卸飾之詞，顯不
    足採。本件事證明確，其犯行堪以認定，應予依法論科。
二、核被告於九十三年六月五日下午三時許所為販賣第二級毒品
    ＭＤＭＡ、ＭＤＥＡ之犯行，係犯毒品危害防制條例第四條
    第二項之販賣第二級毒品罪；又其於同日晚間九時許，以每
    顆ＭＤＭＡ、ＭＤＥＡ抽取五十元代價、Ｋ他命為每瓶抽取
    一百元之報酬，受綽號「大支」之男子委託交付上開毒品予
    不詳姓名買主為警查獲之犯行，係犯同條例第五項、第二項
    、第三項之販賣第二、三級毒品未遂罪。被告持有、運輸第
    二、三級毒品之行為，為高度之販賣行為所吸收，均不另論
    罪。被告與綽號「大支」之成年男子間，對於上開販賣第二
    、三級毒品行為之實施，互有犯意聯絡、行為分擔，為共同
    正犯。被告所販售之藥丸中同時含有兩種不同之第二級毒品
    ＭＤＭＡ、ＭＤＥＡ成分，應僅為單純一罪。至被告第二次
    於同一時、地販賣第二級毒品ＭＤＭＡ、ＭＤＥＡ及第三級
    毒品Ｋ他命未遂之犯行，為想像競合犯，應從一重論以販賣
    第二級毒品未遂罪。被告先後兩次販賣第二級毒品犯行，雖
    有既未遂之別，但時間緊接，所犯構成要件相同之罪名，顯
    係基於概括犯意反覆為之，為連續犯，應依刑法第五十六條
    之規定，從重論以連續販賣第二級毒品既遂罪，並就法條所
    定之無期徒刑以外之刑度部分加重其刑（無期徒刑部分依法
    不得加重）。又被告前於九十年間因公共危險罪，經本院新
    店簡易庭以九十年度店交簡字第九七Ｏ號案件判處有期徒刑
    三月，罰金二萬元，於九十一年八月二十六日易科罰金執行
    完畢，其於前案執行完畢後五年內，再犯本件有期徒刑以上
    之罪名，為累犯，應依刑法第四十七條之規定，遞予加重其
    刑（無期徒刑部分不得加重）。爰審酌被告前有公共危險前
    科，仍不知謹慎自持之素行、為謀私利販賣毒品滋生社會治
    安問題、犯罪所生之危害甚鉅，犯罪之動機、目的、犯罪之
    手段、販賣毒品之數量、次數不多、犯罪所得僅有三百元、
    智識程度、犯罪後否認犯行之態度等一切情狀，判處如主文
    所示之刑，以示懲儆。
三、扣案如附表編號一、二所示第二、三級毒品，均應依毒品危
    害防制條例第十八條第一項沒收銷燬之；上開第二、三級毒
    品之外包裝即裝Ｋ他命之塑膠罐十八個、及包裝第二、三級
    毒品所用之夾鍊袋肆只，係用於包裹毒品，防其裸露、潮濕
    ，便於攜帶販賣，亦係供販賣所用之物，應併依同條例第十
    九條第一項之規定宣告沒收（最高法院九十一年度台上字第
    二０六二號判決參照）。至被告與綽號「大支」之成年男子
    共同販賣前揭第二級毒品ＭＤＭＡ、ＭＤＥＡ藥丸六顆所得
    （每顆二百五十元）計一千五百元（含已扣案之被告犯罪所
    得三百元），應依同條例第十九條第一項之規定，諭知沒收
    ，如全部或一部不能沒收時，以其財產抵償之。
據上論斷，應依刑事訴訟法第二百九十九條第一項前段，毒品危
害防制條例第四條第二項、第三項、第十八條第一項前段、第十
九條第一項，刑法第十一條、第二十八條、第五十六條、第五十
五條，判決如主文。
本案經檢察官張智堯到庭執行職務
中　　華　　民　　國　九十四　年　 六 　月　　三十　　日
                       刑事第十三庭  審判長法  官 朱瑞娟
                                           法　官 鍾素鳳
                                           法　官 吳佳薇
上正本證明與原本無異。
如不服本判決，應於判決送達後十日內，向本院提出上訴狀。
中　　華　　民　　國　九十四　年　七　月　　  一  　　日
                                          書記官 潘文賢
附表
一、被告所有含第二級毒品ＭＤＭＡ、ＭＤＥＡ成分之黃色藥丸
    參拾貳顆（驗餘淨重捌點參肆捌陸公克）、紅色藥丸拾捌顆
    （驗餘淨重肆點陸柒伍柒公克）。
二、被告所有第三級毒品Ｋ他命拾小罐（驗餘淨重捌點肆伍玖陸
    公克）、捌小罐（驗餘淨重柒點零壹零肆公克）。
附錄本案論罪科刑法條全文：
毒品危害防制條例第四條
製造、運輸、販賣第一級毒品者，處死刑或無期徒刑；處無期徒
刑者，得併科新臺幣一千萬元以下罰金。
製造、運輸、販賣第二級毒品者，處無期徒刑或七年以上有期徒
刑，得併科新臺幣七百萬元以下罰金。
製造、運輸、販賣第三級毒品者，處五年以上有期徒刑，得併科
新臺幣五百萬元以下罰金。
製造、運輸、販賣第四級毒品者，處三年以上十年以下有期徒刑
，得併科新臺幣三百萬元以下罰金。
製造、運輸、販賣專供製造或施用毒品之器具者，處一年以上七
年以下有期徒刑，得併科新臺幣一百萬元以下罰金。
前五項之未遂犯罰之。
